【裁判字號】    95,上易,419
【裁判日期】    950608
【裁判案由】    竊盜
【裁判全文】
臺灣高等法院刑事判決                 95年度上易字第419號
上  訴  人  臺灣士林地方法院檢察署檢察官
上  訴  人
即  被  告  申○○
被      告  卯○○
            未○○
上  一  人
選任辯護人  王永春律師
上列上訴人因被告等竊盜案件，不服臺灣士林地方法院93年度易
字第882號，中華民國94年12月22第一審判決（起訴案號：臺灣
士林地方法院檢察署93年度偵字第1504號、93年度偵字第8868號
，暨移送原審併案審理之臺灣士林地方法院檢察署94年度偵字第
3152號、臺灣臺北地方法院檢察署94年度偵字第167號、第5503
號、第6999號），提起上訴，本院判決如下：
    主  文
原判決關於申○○部分撤銷。
申○○連續攜帶兇器竊盜，處有期徒刑參年。扣案如附表三各編
號所示之犯罪工具均沒收。
其他上訴駁回。
    事  實
一、申○○基於意圖為自己不法所有之概括犯意，先後於附表一
    所示時、地，或與姓名年籍不詳綽號「小陳」之成年男子基
    於犯意聯絡，共同為之，或單獨為之，分別以附表一編號1
    至編號14所示之犯罪方法，竊得附表一編號1至編號14（編
    號7未遂除外）犯罪所得欄所示之財物得手，復就部分贓物
    變賣得款，嗣分別於：
(一)、92年10月22日晚間9時30分許，為警持搜索票在臺北市士林
    區○○○路○段285巷12號「精緻汽車美容店」搜索扣得郭必
    昌所持有之HOLLYWOOD牌重低音喇叭1部（丁○○遭竊如附
    表一編號1所示領回之贓物）、SONY牌汽車音響主機（機
    型CDX-CA85 0）1台（壬○○遭竊如附表一編號2所示領回之
    贓物）等物，經郭必昌（郭必昌所涉收受贓物犯行，業經原
    審以93年度易字第396號判決確定）供承其來源係申○○於
    92年10月21日凌晨零時30分許在上址交付之贓物，而循線查
    悉附表一編號1、編號2等情。
(二)、於附表一編號7所示時、地，申○○與「小陳」著手竊盜車
    號3D-5088號自用小客車之車內財物時，為員警林清淵當場
    查獲申○○，並於申○○所駕駛之車牌號碼5615-DH號自用
    小客車車內後座扣得Panasonic牌汽車VCD音響（機型CQ-T
    C1880AAT）1台，工具1箱（內有美工刀2支、十字螺絲起
    子6支、一字型螺絲起子4支、扳手4支、手電筒2支、剪刀1
    支、剪線鉗子1支、測速器1個，遙控器1個、螺絲頭2個）等
    物，復於該車後行李箱扣得：Panasonic牌汽車音響CD換
    片匣（機型CX- DP8 02V、製造編號：4BAGA28433）1台與置
    於其內之CD1片（即子○○遭竊如附表一編號3所示領回之贓
    物；扣押物品目錄表編號2），Panasonic廠牌汽車VCD 音
    響（機型CQ-TS8280AAT、製造編號：2FCGB04312、廠商件號
    ：86120-YY05）1台（即甲○○遭竊如附表一編號5所示領回
    之贓物；扣押物品目錄表編號11），Panasonic牌之汽車
    VCD音響（機型CQ-TC4182A AT、製造編號：3IAGC05867、廠
    商件號：2EC800669COBC）與汽車音響CD換片匣（機型CX-CS
    7180A  AT、製造編號：1DAGA03131、廠商件號：86270-YY0
    30）各1台（即寅○○遭竊如附表一編號6所示領回之贓物；
    扣押物品目錄表編號7、編號1），Panasonic廠牌汽車VC
    D音響（機型CQ-TH1 20AA、製造編號：4BCGA05340、廠商件
    號：39100-S9G-F100 -C2）1台（即辰○○遭竊如附表一編
    號4所示領回之贓物；扣押物品目錄表編號6）等物，再偵悉
    附表一編號3至編號6等情。
(三)、94年3月24日上午5時35分許，在臺北市中山區○○○路○段
    48巷7號對面，為警當場查獲申○○，並扣得高速公路自小
    客車回數票（面額38元，編號00 000000-000000 00）7張
    （即乙○○遭竊如附表一編號9所示領回之贓物），暨扣得
    被告所有攜帶在身以供犯罪所用之扣案之充電式電鑽（十字
    型）起子1支、一字型螺絲起子1支、棉質手套1雙、剪刀1把
    、手電筒1支，始又偵悉申○○附表一編號9之犯行。
(四)、先於94年4月26日上午7時20分許，經警在臺北市中山區○○
    ○路與長春路口建國高架橋下停車場西南角當場查獲陳志豪
    ，再由陳志豪帶同警員於94年4月26日上午11時30分許，至
    臺北縣三重市○○○路36號16樓之5林正龍之居所，經林正
    龍同意搜索後，於林正龍上址居所之房間床下扣得ALPINE
    牌音響主機（CDA-7876) 1台（即戊○○遭竊如附表一編號
    10所示領回之贓物；扣押物品目錄表編號A04），PIONEER
    牌之無線電視接收器、DVD分音器各1台（即丑○○遭竊如附
    表一編號8所示領回之贓物；扣押物品目錄表編號A05、A06
    ）；復於林正龍手持紙箱內扣得ALPINE牌音響主機（TDA-75
    63）與車用液晶螢幕（EVA- 7100）、遙控器（EVA -7100）
    各1台（即己○○遭竊如附表一編號13所示領回之贓物；扣
    押物品目錄表編號B04、B03、B07）；又於客廳扣得TOYOTA
    原廠CD換片機（機型CX-CS6933AAT) 1台（即癸○○遭竊如
    附表一編號11所示領回之贓物；扣押物品目錄表編號C06）
    ，賓士汽車右側照後鏡1個（即午○○遭竊如附表一編號
    12所示領回之贓物；扣押物品目錄表編號C09）；另於申○
    ○之隨身皮包內扣得衛星導航器（MIOQ91T0000000號）1
    台（即楊宗祐遭竊如附表一編號14所示領回之贓物；扣押物
    目錄表編號E01）一字起子、小一字起子、T型10號扳手、
    梅花扳手、剪刀、手電筒、尖形錐子各1支（扣押物品目錄
    表編號E03至E09）等物，並又於94年4月26日晚上7時30分許
    ，由陳志豪帶同警員至臺北縣樹林市鎮○街343號王誌明之
    工作地點，經王誌明同意搜索後，扣得PIONEER牌CD換片箱1
    台（即丑○○遭竊如附表一編號8所示領回之贓物；扣押物
    品目錄表編號2）等物，而偵悉附表一編號8、編號10至編號
    14等各情。
二、案經子○○、辰○○、辛○○訴由臺北市政府警察局士林分
    局報告臺灣士林地方法院檢察署檢察官偵查起訴，暨移送原
    審併案審理。
    理  由
壹、被告申○○有罪部分：
一、上訴人即被告申○○經本院合法傳喚，無正當理由而不到庭
    ，惟查被告申○○於原審審理及本院行準備程序時，除就被
    訴竊盜附表編號9之犯行坦承不諱外（被告固就附表一編號
    12、編號13之犯行一度自白，惟嗣仍否認犯行，原審94年12
    月1日審判筆錄第2頁、第7頁、第8頁、本院卷94年4月14 日
    準備程序筆錄第2頁），餘均矢口否認犯罪，辯稱：伊於車
    號5615-DH號自用小客車內為警扣得之物品，均非伊行竊所
    得，而係伊看跳蚤雜誌買來放在車內欲轉賣賺錢；伊於93
    年8月23日凌晨4時許，在臺北市○○區○○路2段154巷對面
    天母運動公園路旁停車格處為員警林清淵當場查獲時，只有
    伊與被告未○○在場，並無「小陳」之人，當時伊係在車後
    小便，並非著手竊盜車號3D-5088號自用小客車之車內財物
    ；又警於林正龍前址居所、王誌明前址工作地點扣得之財物
    ，均不是伊偷的，跟伊無關；且原審判太重云云。
二、經查：
(一)、被告申○○於原審審理時坦承竊盜附表一編號9之犯行（原
    審94年6月7日訊問筆錄、原審94年12月1日審判筆錄第2頁、
    第7頁分別參照），且據乙○○於警詢中指訴明確（94年3月
    24日警詢筆錄，臺灣臺北地方法院檢察署94年度偵字第5503
    號卷【以下簡稱：5503號卷】第12頁至第14頁參照），復有
    搜索扣押筆錄及扣押物目錄表（5503號卷第15頁至第18 頁
    ）、贓物認領保管單1紙（5503號卷第19頁）、贓物回數票7
    張照片1幀（5503號卷第20頁）、現場照片12幀（5503 號卷
    第21頁至第26頁參照）。被告申○○固就此部分另指尚有伊
    所有持以犯案之十字型起子1支未扣案，惟否認警於現場扣
    案之充電式電鑽（十字型）起子1支、剪刀1把、手電筒1支
    亦為其攜帶到場供犯案所用之工具，惟查，員警於案發現場
    附近扣得之充電式電鑽（十字型）起子1支、手電筒1支尚甚
    新穎（5503號卷第21頁、第24頁照片分別參照），又恰散落
    於車號1127-LA號自用小客車附近；徵之被害人即車號1127-
    LA號自用小客車車主乙○○亦於警詢時就本件伊經汽車防盜
    系統通知暨警報器發報通知趕往現場時，即見被告申○○逃
    逸並沿途丟棄不詳物品等情指訴明確（94年3月24日警詢筆
    錄參照，此部分證據能力且為被告申○○所不爭執，原審94
    年6月13日準備程序筆錄第4頁及本院準備程序筆錄參照），
    可見扣案之充電式電鑽（十字型）起子1支、一字型螺絲起
    子1 支、棉質手套1雙、剪刀1把、手電筒1支（5503號卷第
    18頁之扣押物品目錄表參照）均係被告攜帶到場供犯案所用
    之物，顯非他人拋棄之無主物，是亦堪認被告申○○前揭否
    認之詞並不可採，是此部分被告所犯竊盜之犯行，洵堪認定
    。
(二)、被告申○○固矢口否認附表一編號9以外之其餘犯行，並以
    前揭情詞置辯，惟查：
１、附表一編號1、編號2部分：
、附表一編號1、編號2「領回贓物」欄所示財物，均係警於92
    年10月22日晚間9時30分許，持原審92年度聲搜字第793號搜
    索票在臺北市士林區○○○路○段285巷12號「精緻汽車美容
    店」搜索扣得，有搜索扣押筆錄在卷可按（臺灣士林地方法
    院檢察署93年度偵字第1504號卷【以下簡稱：15 04號卷】
    第37頁至第41頁參照），嗣其中如附表一編號1、編號2「領
    回贓物」欄所示財物且經被害人丁○○、壬○○確認係其失
    竊財物後，分別立具贓物認領收據領回（1504號卷第87頁、
    第34頁分別參照）；丁○○證稱，伊原名李文旭，92年8月
    改名為丁○○，91年3月29日上午10時30分，伊發現其所有
    之5Ｃ8855號自小客車停在台北市○○○路○段107號前右前
    車門遭人破壞後進入車內，竊走汽車音響主機及重低音音響
    喇叭一台，伊在重低音響喇叭音箱旁有作「ＬＣ」之英文名
    縮寫之記號，所以這汽車音響重低音喇叭一台確定是伊所有
    無誤，伊有報警等情節及壬○○證陳，92年3月13日晚上8時
    ，發現其所有之7Ｋ1909號自小客車右前車門鎖遭人破壞進
    入車內，竊走汽車音響主機、重低音響喇叭一組、前座座椅
    及身分等證件，汽車音響主機廠牌ＳＯＮＹ、型號ＣＤＸ
    ─ＣＡ850，伊在主機旁有作記號，所以這汽車音響確定是
    伊本人所有無誤，伊有報案等情在卷（丁○○93年3月31 日
    警詢筆錄，1504號卷第84頁至第86頁參照；壬○○93年10
    月25日警詢筆錄，1504號卷第30頁至第33頁參照、93年10月
    15日偵訊筆錄，1504號卷第70頁至第71頁參照），復有其等
    報案紀錄（1504號卷第88頁至第89頁；第35頁分別參照），
    及搜索扣押筆錄可佐。則附表一編號1、編號2「領回贓物」
    欄所示財物分別係丁○○、壬○○失竊之財物，確屬贓物，
    足堪認定。
、被告申○○固否認附表一編號1、編號2之竊盜犯行，辯稱上
    開扣案物伊之前去郭必昌受僱之「精緻汽車美容店」即有看
    過，是郭必昌原本就有，並非伊拿去賣給郭必昌云云。然查
    ，上開扣案物係申○○於92年10月21日凌晨0時30分許，在
    郭必昌受僱之臺北市士林區○○○路○段285巷12號「精緻汽
    車美容店」交付予郭必昌收受、寄賣，若有人要買，就賣他
    ，價錢等找到買主時，再電話聯絡談價錢，申○○說那些零
    件是從別人車上零件拆下來的，是申○○偷來的。是由申○
    ○以不詳方法於不詳時、地竊得之贓物，業據證人郭必昌於
    偵訊及原審審理時經交互詰問後結證在卷（93年10月15日偵
    訊筆錄，1504號卷第67頁至第69頁；原審94年7月28日審判
    筆錄第8頁、第9頁參照），所證核於其先前警詢、偵訊（臺
    灣士林地方法院檢察署92年度偵字第11381號卷第9頁；93年
    3 月19日偵訊筆錄，1504號卷第53頁及第54頁參照；93年4
    月29日偵訊筆錄，1504號卷第60頁參照）所述暨其以被告身
    分於原審93年度易字第39 6號準備程序中所述一致（93年8
    月9日準備程序筆錄，附原審93年度易字第396號卷），尚無
    瑕疵可指；況證人郭必昌除在偽證重典之心理壓力下具結作
    證外，其又因此涉犯贓物罪，且經原法院於94年3月1日以93
    年度易字第396號判決判處拘役20日（另因寄藏贓物，處拘
    役30日，應執行拘役45日，如易科罰金，以300元折算1日）
    確定，倘非實情，何致損人不利己而供出上情，反致陷己入
    罪？再者，被告申○○於警詢時亦曾坦承：伊所拿到精緻汽
    車美容店寄售之物品為汽車音響主機（廠牌皆為ＳＯＮＹ、
    型號ＣＤＸ─ＣＡ850及ＣＤＸＭ670）二部、汽車音響重低
    音喇叭一組是伊偷竊的等情不諱（93年10月23日警詢筆錄，
    15 04號卷第6頁；93年10月15日偵訊筆錄第75頁至第76 頁
    分別參照），且在檢察官偵查中，亦經檢察官詢以：「你是
    不是在警局說，如果被查獲你會承擔，請郭某放心幫你賣？
    有這樣說」等語，雖申○○嗣後分別辯稱係因欠郭必昌錢，
    想以此種方式還郭必昌人情始於警詢中如此陳述（93年4 月
    29日偵訊筆錄，1504號卷第60頁參照），惟適足見被告與郭
    必昌間實無怨仇，證人郭必昌更無杜撰事實陷己、陷人於罪
    之必要，堪認證人郭必昌所證可以採信。被告所辯顯係卸責
    之詞，委不足採。
２、附表一編號3至編號6部分：
、附表一編號3至編號6「領回贓物」欄所示財物，均係於被告
    申○○為警查獲時所駕駛之車號5615-DH號自用小客車後行
    李廂內扣得，此為被告坦承不諱，且有照片20幀存卷可按（
    臺灣士林地方法院檢察署93年度偵字第8868號卷【以下簡稱
    ：88 68號卷】第40頁至第49頁參照）；上開財物分別係子
    ○○、辰○○、甲○○、寅○○於附表一編號4至編號6所示
    時、地失竊之財物，有關失竊及確認各自領回贓物係其等所
    有之情節亦分據子○○證述：車子之副駕駛座之車窗被打破
    ，車內換片夾被偷，領回之換片夾因為裡面有一張ＣＤ是我
    的，我依此方式認出我的換片夾（93年8月23日警詢筆錄，8
    868號卷第25至第27頁參照；93年10月15日偵訊筆錄，8868
    號卷第72頁參照）、辰○○於警詢證稱：我的汽車音響於93
    年7月27日上午9時分許，在台北市士林區○○○路69巷3號
    發現失竊，機型ＣＱ─ＴＨ120ＡＡ，因為汽車剛買不久，
    我領回之汽車音響主機、ＶＣＤ也是新的，另外有一次我有
    刮擦到痕跡，這痕跡也是相符的，所以才領回。（見93年8
    月23日警詢筆錄及原審94年7月28日審判筆錄第12頁至第14
    頁參照）、甲○○於警詢中證陳：其車於93年8月17日14時
    停在雙溪街、雨聲街口，於同年月24日20時發現左後車窗遭
    打破被竊汽車音響，型號ＣＱ─ＴＳ8280ＡＡＴ，我曾詢問
    汽車公司之業務員，證實機型與車種相符，而且面板刮擦痕
    與我所遭竊之機器一樣（臺灣士林地方法院檢察署94年度偵
    字第3152號卷【以下簡稱：3152號卷】第35頁至第38頁參照
    ）、寅○○於警詢證述：伊所失竊車內之ＶＣＤ主機、換片
    箱一台，是93年8月22日上午8時30分，在台北市○○區○○
    街55巷底發現失竊，車輛是右前車窗遭破壞（93年8月23日
    警詢筆錄，第3152號卷第39頁至第42頁）證述在卷（上開警
    詢筆錄均據被告同意具有證據能力，原審94年6月13日準備
    程序筆錄第4頁參照及本院準備程序筆錄），且據子○○（
    8868號卷第33頁至第34頁）、甲○○（3152號卷第45頁參照
    ）、寅○○（3152號卷第46頁參照）分別立有贓物領據存卷
    可按；至辰○○亦就其確認失竊財物之特徵後領回附表一編
    號4「領回贓物」欄所示財物之情節結證在卷（原審94年7
    月28日審判筆錄第13頁參照），審酌其在具結作證，就其財
    物特徵之指述且具體明確，堪認辰○○所證當有可信依據。
    綜上所述，堪認附表一編號3至編號6「領回贓物」欄所示財
    物，確係贓物無訛。
、再者，證人即車號5615-DH號自用小客車車主曾麗玉於偵查
    中具結證稱：伊所有之車號5615- DH號之自用小客車迄93年
    8月23日止，已出借予被告申○○使用數日（而該證人於警
    詢中另證，出借申○○已經很久），伊於93年8月23日當日
    上午6時30分許，在天母派出所察看該車內後座所放置之Pan
    asonic牌汽車音響與後行李箱之5部汽車音響、8個換片箱，
    均非伊所有，核與被告申○○所供上開扣案贓物均係其持有
    等節一致。惟被告申○○既否認上開贓物係其竊盜所得，茲
    應再為審究者，係被告申○○得否提出扣案贓物之合理來源
    ？被告固稱警於車號5615-DH號之自用小客車車內扣得財物
    均係伊透過跳蚤市場購得云云，惟質以被告申○○其購得贓
    物之來源、時間及地點，其則稱係向綽號「小葉」之成年男
    子及「劉先生」購得，最後一次交易係93年8月10日左右云
    云，惟對照於該車後行李箱扣得之附表一編號5、編號6「領
    回贓物」欄所示財物，經查係被害人甲○○、寅○○所有，
    均於93年8月10日後之時間失竊，顯與被告上開所辯不相符
    合，審酌被害人就自己失竊財物，顯較竊嫌印象深刻之經驗
    法則，足見被告所辯不可採信；況被告又無從提供「小葉」
    、「劉先生」之真實姓名年籍或聯絡方式以供本院調查，僅
    空言以找不到人、電話不通云云置辯，益見被告此部分所辯
    顯亦係卸責之詞，實不足採。
、又依緝盜在贓之經驗法則，坐享竊盜成果之人，通常即係竊
    盜犯行之行為人，否則何有犯罪行為人甘冒刑責，任由他人
    坐享犯罪所得之理？附表一編號3至編號6所示之贓物既在被
    告管領中為警扣得，其所辯之贓物來源又不可採，揆諸前引
    說明，綜上間接證據，堪認被告申○○即為附表一編號3至
    編號6竊盜犯行之犯罪行為人；況被告申○○一次為警扣得
    多種品項類同之汽車音響主機、螢幕、換片箱等贓物，被告
    申○○又非開業販售此類商品之人，亦據其自承在卷（原審
    94年12月1日審判筆錄第17頁參照），更堪認定被告申○○
    此部分之竊盜犯行。
３、附表一編號7 部分：
    被告申○○固矢口否認此部分犯行，辯稱93年8月23日凌晨4
    時許，伊係在臺北市○○區○○路2段154巷對面天母運動公
    園路旁停車格伊駕駛之車號5615-DH號之自用小客車後小便
    ，並非著手竊盜車號3D-5088號自用小客車之車內財物；當
    有人趨近盤查時，伊以為是有人要找麻煩，才離開現場；當
    時只有伊與被告未○○在場，並無「小陳」之人云云。惟查
    ：車號3D-5088自用小客車遭竊之事實，業據證人即管領使
    用該車之辛○○於原審到庭結證：其車右前車窗被打破，音
    響組被撬開，電線被剪斷，但音響組還放在伊車內駕駛座，
    尚未被取出等語明確。證人即當場查獲之員警林清淵則就查
    獲經過結證略以：93年8月23日凌晨4點多，伊係擔任3到6點
    的便衣埋伏勤務，行經天母運動公園側門忠誠路2段154巷對
    面，發現停在路邊停車格內之車號3D-5088號自用小客車車
    內有手電筒的燈光在搖晃，伊發現可疑，就上前盤查，發現
    有1人在被竊車之車內之右前方座位，另1人在該車即車號
    3D-5088號自用小客車之右前車門外，且距離該車很近，不
    到30公分，當伊下車要向前盤查時，兩名竊嫌發覺之後就往
    忠誠路2段154巷的方向逃逸，伊發現被竊車子的右前方有一
    塊被敲破的玻璃掉落，即認為是竊盜案，並當場表示身分，
    請竊嫌不要動，但2名竊嫌仍繼續逃逸，其中1名竊嫌是往忠
    誠路154巷的方向逃逸，另1名是沿著忠誠路往士東路方向跑
    ，當時伊發現被竊的車子前面有一部車子正在發動中，當時
    伊想應該是竊嫌的車子，且發現車內有人影在動，伊怕車內
    的人也會逃逸，所以就去盤查車內的人，之後請該人下車，
    結果是一位女生（即被告未○○），當時伊就又通知線上的
    警員到場協助，嗣經該女生接聽車內後座放置之行動電話後
    ，始召被告申○○回到現場；而被告申○○返回現場後，伊
    即確認被告申○○即先前站在車號3D-5088號自用小客車車
    外之人；惟被告申○○當場並沒有承認竊盜犯行，只說「打
    破車窗，我就賠多少錢」，且進入車上拿東西，說要請另一
    位逃跑之人回來；但當被告申○○至該車內取得汽車鑰匙後
    ，即把車號5615-DH號自用小客車車門上鎖，且把鑰匙丟掉
    ，使伊與嗣後到場支援之員警呂勝雄均無法入內搜索，後來
    始請得鎖匠到場開鎖，並於該車後行李箱及後座扣得附表一
    編號3至編號6「領回贓物」欄所示之物。待通知被害人辛○
    ○到場檢查車號3D-5088號自用小客車之情形，確認該車右
    前車窗被打破、汽車音響已被拔出，但還未被取走，懸掛在
    汽車排檔桿的地方等語（原審94年9月8日審判筆錄第7頁至
    第10頁參照）。核證人即查獲員警林清淵既具結作證，其於
    原審審理時所證與其先前於偵訊中具結所證大致相符（93年
    10月15日偵訊筆錄，8868號卷第78頁至第80頁參照），證述
    內容具體明確，復與證人即到場支援之員警呂勝雄所證亦無
    矛盾，並無瑕疵可指，堪認其所證可採。反觀被告申○○所
    辯情節，實與常情不符，果當時被告申○○確係在伊駕駛之
    車號5615-DH號自用小客車車後小便，豈會只因有人趨前隨
    即棄車逃逸，又將刻意約見之友人即同案被告未○○獨自留
    置於車號5615-DH號自用小客車內？其所辯不足採信。則依
    證人林清淵所證，當時除被告申○○在車外把風接應之外，
    確另有綽號小陳之人持手電筒於車號3D -5088號自用小客車
    車內行竊；而被告申○○先則逃逸，嗣則將其所駕駛之車號
    5615-DH號自用小客車上鎖，復將鑰匙丟棄，規避警方搜索
    ，顯係畏罪情虛，則被告申○○與另一綽號「小陳」姓名年
    籍不詳之成年男子，以附表一編號7所示犯罪方法共同著手
    行竊車號3D-5088號自用小客車車內音響、財物等情，足堪
    認定。
４、附表一編號8、編號10至編號14部分：被告申○○亦矢口否
    認此部分犯行，辯稱此部分犯行與伊無關云云，惟查：
、附表一編號8、編號10至編號14「領回贓物」欄所示之財物
    ，分別依序係丑○○、戊○○、癸○○、午○○、己○○、
    楊宗祐於附表一編號8、編號10至編號14時、地所失竊之財
    物，有關其失竊情節及確認其等領回之各該扣案物確係其失
    竊財物各情，分據其等於警詢時指訴甚詳（丑○○94年4月
    28 日警詢筆錄，附原審卷、戊○○94年4月28日警詢筆錄，
    附原審卷、癸○○94年5月10日警詢筆錄，附原審卷、己○
    ○94年4月28日警詢筆錄，附原審卷、楊宗祐94年4月26日警
    詢筆錄，臺灣臺北地方法院檢察署94年度偵字第6999號卷【
    以下簡稱：6999號卷】第91頁至第93頁參照）指訴甚詳（上
    開警詢筆錄被告申○○同意具有證據能力，原審94年6月13
    日準備程序筆錄第4頁參照，及本院之準備程序筆錄），亦
    據丑○○、戊○○、癸○○、己○○、楊宗祐分別立有贓物
    領據存卷可按（除楊宗祐部分附於6999號卷第95頁外，餘均
    附原審卷），上開扣案物均係贓物，實堪認定。
、再附表一編號8「領回贓物」欄所示之PIONEER廠牌之無線電
    視接收器、DVD分音器各1台（扣押物品目錄表編號A05、A06
    ）、附表一編號10至編號13「領回贓物」欄所示物品，均係
    警員至臺北縣三重市○○○路36號16樓之5林正龍之居所，
    經林正龍同意搜索後，分別於屋內房間床下、林正龍手持紙
    箱、或客廳內扣得（各扣案物經警搜索扣得之位置，均詳如
    事實欄有關查獲經過之記載）此有搜索扣押筆錄在卷可稽（
    第6999號卷第96頁至第101頁參照）。又上開扣案物來源均
    係來自申○○，復據證人林正龍到庭結證明確，其中附表一
    編號11至編號13，且均係申○○於94年4月26日交付予伊（
    原審94年10月28日審判筆錄第10頁參照）；至警員於臺北縣
    樹林市鎮○街343號王誌明工作地點，經王誌明同意搜索後
    扣得之附表一編號8之PIONEER換片箱1台（搜索扣押筆錄詳
    見6999號卷第106頁至第111頁），則係申○○於94年4月20
    日交付予伊，伊再轉給王誌明；陳志豪也曾搬贓物來賣給伊
    ，有時陳志豪與被告申○○一起來，伊曾聽申○○、陳志豪
    兩人講說北投一帶車子較多，通常用打破玻璃方式偷車內財
    物；被告申○○係自94年2月間開始賣贓物給伊，伊與申○
    ○交易約不超過10次，被告申○○獲利約新台幣（下同）10
    幾萬元等語（原審94年10月28日審判筆錄第11頁至第13頁、
    第15頁參照）。證人林正龍上開所證，足致自己涉犯贓物罪
    嫌，且又在偽證重典下具結作證，所證當非虛妄。況被告申
    ○○針對證人林正龍上開所證內容亦表示無意見（原審94
    年10月28日審判筆錄第17頁參照），且不否認各該扣案物係
    伊交付予林正龍，僅以各該扣案物係其自跳蚤市場購得云云
    置辯，益徵證人林正龍當無為卸己竊盜罪嫌，而任意誣指被
    告申○○之情事。況稽之證人林正龍所證被告申○○交付上
    開扣案物之時間，亦均在各該被害人失竊時間之後，互核亦
    無矛盾，則證人林正龍所證確堪採取，上開扣案物均係被告
    申○○交付予林正龍乙節，足堪認定。
、被告申○○固又辯稱伊交付予林正龍之上開扣案物，係伊自
    臺北縣三重市重新橋下之跳蚤市場購得云云，惟申○○該時
    期實無工作，亦據證人林正龍證述在卷（原審院94年10月28
    日審判筆錄第10頁參照），則被告申○○何有資力買賣贓物
    而藉以獲利？況林正龍除自被告申○○收受贓物以外，另還
    自陳志豪處收受贓物販賣得利，俱如前述，顯係專門提供竊
    嫌銷贓管道之人，被告申○○何有先買上開扣案物再販售予
    林正龍得利之空間？被告申○○所辯並不可採，益徵被告申
    ○○附表一編號8、編號10至編號13之竊盜犯行。
、至於附表一編號14「領回贓物」欄所示之物，係楊宗祐於94
    年4月22日下午1時許在臺北縣土城市○○街15巷1號前失竊
    ，除據證人即告訴人楊宗祐於警詢中指訴明確外（94年4 月
    26日警詢筆錄，6999號卷第91頁至第93頁參照），亦立有贓
    物領據1紙在卷可稽（6999號卷第95頁參照），則該衛星導
    航器1組確屬贓物無訛。又該贓物係警於94年4月26日上午11
    時30分許，至林正龍前址居所搜索時，當場於被告申○○皮
    包內扣得，被告申○○固否認犯行，辯稱該衛星導航器係伊
    向陳志豪之友人綽號「阿忠」購得云云（原審94年12月1日
    審判筆錄第7頁參照），惟被告為警查獲持有該贓物之時點
    與失竊時間相距僅約4日，時間甚為接近；況被告申○○又
    無法提供「阿忠」真實姓名年籍以供調查，顯係空言杜撰以
    為卸責之詞，並不可採。被告申○○此部分竊盜犯行亦堪認
    定。
(三)、綜上所述，被告申○○附表一編號7、編號9之犯行，為警當
    場查獲；編號1至編號6、編號8、編號10至編號14「領回贓
    物」欄所示之贓物，據被害人丁○○、壬○○、辰○○指出
    特徵，而該等贓物或於郭必昌處，或於被告申○○駕駛之車
    號5615-DH號自用小客車內，或於林正龍、王誌明處為警搜
    索扣得，惟均係源自被告申○○，被告申○○就何以持有扣
    案贓物，又無從提出合理之說明，堪認被告申○○之竊盜犯
    行；至附表一各編號所示犯罪所得固未經警全部扣案，惟被
    告申○○既有郭必昌、林正龍等銷贓管道，兼衡扣案贓物既
    係被告申○○刻意以損壞附表一各編號所示之自用小客車車
    窗或門鎖侵入行竊得手，俱如前述，豈有僅就車內部分財物
    下手行竊之理？顯見未扣案贓物已據被告申○○變賣得款。
    此外，綜合上述其餘間接證據，已堪推認被告申○○附表一
    之竊盜犯行。從而，本件事證明確，被告犯行堪予認定，依
    法應予論科。
三、論罪部分：
(一)、按刑法第321條第1項第3款之攜帶兇器竊盜罪，係以行為人
    攜帶「兇器」竊盜為其加重條件，此所謂「兇器」，其種類
    並無限制，凡客觀上足對人之生命、身體、安全構成威脅，
    具有危險性之兇器均屬之，且祇須行竊時攜帶此種具有危險
    性之兇器為已足，並不以攜帶之初有行兇之意圖為必要（最
    高法院79年台上字第5253號判例意旨參照）。查被告申○○
    附表一編號9犯行為警扣得被告持以作案之充電式電鑽（十
    字型）起子1支、一字型螺絲起子1支、棉質手套1雙、剪刀1
    把、手電筒1支（5503號卷第18頁之扣押物品目錄表參照，
    94保管字第211號），其中一字型螺絲起子、充電式電鑽（
    十字型）起子1支、剪刀1把，均具金屬材質，尚堪使用，若
    持以行兇，依一般社會觀念，均足以對人之生命、身體安全
    構成威脅，揆諸前揭判例意旨，自堪認為兇器。再被告申○
    ○附表一編號9所為，固就車內音響主機尚未完全剪下，即
    為車主乙○○發現報警查獲，致不及將之取走而置於自己實
    力支配之下，惟就車內之回數票究已竊取得手，核其此部分
    所為，係犯刑法第321條第1項第3款之攜帶兇器竊盜既遂罪
    。
(二)、另核被告申○○附表一編號1、編號2、編號5、編號6、編號
    8、編號10、編號11、編號12、編號13所為，均係犯刑法第
    320條第1項之竊盜罪。
(三)、又附表一編號3、編號4、編號14，被告申○○均以不明物品
    或工具破壞被害人自用小客車入內行竊車內財物之方法，行
    竊得手，毀損部分且據告訴，核其所為均係則係犯刑法第
    320條第1項之竊盜罪、刑法第354條之毀損罪。
(四)、附表一編號7部分，被告尚未完成拆卸車號3D-5088號自用小
    客車之車內音響，業據證人即查獲員警林清淵證述在卷，證
    人即告訴人辛○○亦證稱車內音響雖遭破壞，惟尚在車內，
    以該汽車音響之體積、重量並非輕微，被告顯尚未取得對該
    等財物之實力支配，核其此部分所為，係犯刑法第320條第3
    項、第1項之竊盜未遂罪暨同法第354條之毀損罪；被告申○
    ○就此部分犯行且與綽號「小陳」之成年男子具有犯意聯絡
    與行為分擔，應以共同正犯論處。公訴人認被告申○○附表
    一編號7部分，係犯刑法第321條第1項第4款結夥三人以上竊
    盜既遂罪，惟此部分應論以未遂，已如前述；再被告申○○
    既僅與「小陳」共犯，被告未○○並未參與（理由詳如後述
    ），自與刑法第321條第1項第4款之構成要件有間，併予指
    明；惟基本社會事實相同，爰依刑事訴訟法第300條變更起
    訴法條。
(五)、被告申○○所犯附表一編號3、4、7、14號之竊盜罪與毀損
    罪間，具有方法、結果之牽連關係，為裁判上一罪之牽連犯
    ，應依刑法第55條之規定從一重之竊盜罪處斷（其中編號7
    部分應論以竊盜未遂）。申○○就上開竊盜先後所為多次犯
    行，時間緊接，手法相同，所犯係構成要件相同之罪名，顯
    係基於概括犯意反覆為之，雖有攜帶兇器竊盜罪、共同竊盜
    未遂罪、竊盜既遂罪之差異，惟仍為連續犯，應依刑法第56
    條之規定，從情節較重附表一編號9之攜帶兇器竊盜罪論處
    ，並加重其刑。
(六)、又被告申○○附表一各犯行，固均以破壞自用小客車車窗入
    內行竊車內財物，並剪下車內音響主機或者換片箱接線行竊
    得手為犯罪方法，惟可供破壞車窗、剪下接線之物，固可能
    為可資為兇器使用之工具，然亦非必如此，或者係非工具之
    石塊，或者雖係工具，然尚與兇器之要件有間者，均不無可
    能；而查被告所持以破壞車窗、剪斷接線之物，除附表一編
    號9犯行為警當場查獲犯罪工具扣案以外，雖另亦經警扣得
    疑似被告申○○供犯罪所用之其餘工具，惟既據被告申○○
    堅決否認各該扣案工具為其攜帶在身以供犯罪所用之物，又
    非於犯罪關連之密切時、地扣得，自無從逕以各該扣案工具
    即遽而推論均係被告持以破壞車窗、剪斷接線者之「兇器」
    或工具，是均無從以刑法第321條第1項第3款論處，附此敘
    明。
(七)、再者，檢察官雖僅就被告申○○所犯附表編號1至編號3、編
    號7之犯行提起公訴，惟審判不可分，附表一其餘編號所示
    犯行與附表一編號1至編號3、編號7之犯行間既具連續犯之
    裁判上一罪關係，俱如前述，本院當應併予審究。又檢察官
    起訴書固認附表一編號4部分犯行以告訴人辰○○未能確認
    扣案贓物是否確係其所有者，未能領回贓物等情，而不另為
    不起訴處分，惟此部分經傳訊證人辰○○到庭行交互詰問後
    ，業已經究明，俱如前述，本院自不受其拘束，而得併為審
    理，亦附此敘明。
四、原審以被告申○○罪證明確，予以論罪科刑，固非無據。惟
    原審論處被告攜帶兇器竊盜罪與毀損間有牽連犯裁判上一
    罪之關係云云。然查申○○犯有毀損罪者僅附表一編號3、4
    、7、14號之事實，而該部分之事實申○○並非犯有攜帶兇
    器之竊盜罪，而是犯普通竊盜罪，則原審以申○○所犯攜帶
    兇器竊盜與毀損罪間，具有方法、結果之牽連關係，為裁判
    上一罪之牽連犯，應依刑法第55條之規定從一重之攜帶兇器
    竊盜罪處斷即有誤認。就下述貳、對被告申○○不另為無
    罪之諭知部分，原審既認為此部分併案，並無證據足資證明
    申○○亦犯有竊盜犯行，既經原審實體審理，而無法證明申
    ○○犯罪，且以公訴人既認此部分與起訴之部分有連續犯裁
    判上一罪之關係，即應不另為無罪之諭知。惟原審竟諭知應
    退回檢察官另為適法之處置，亦有不合。被告申○○上訴意
    旨：於準備程序仍執前詞或稱原判決量刑太重云云，其空言
    否認犯行，並無足取，且對原審適法範圍裁量權之行使任意
    指摘，均無理由。至於檢察官上訴意旨陳稱被告有犯罪之習
    慣而犯行多達14件，申○○僅承認一件，犯後態度不佳，認
    原審量刑過輕，且未宣告申○○應強制工作為上訴之理由。
    惟查，被告雖曾於少年時期有竊盜非行，惟業經塗銷少年資
    料，有本院之前案紀錄表可考，而被告申○○為本件竊盜犯
    行，雖有14件，惟所竊取之物品專以汽車音響為標的，並以
    破壞汽車之車窗為之，手法上雖有可議之處，惟竊得之物品
    價值尚非鉅額，應係申○○當時無工作（據林正龍證明，見
    本判決書第13頁）一時貪念而為，難認有何犯竊盜罪之習慣
    ，經本院判處如主文所示之重刑，應認足收遏止並矯治其犯
    罪行為之效果，本院認為尚無令被告於刑前強制工作之必要
    ，爰不諭知於刑之執行前令入勞動場所強制工作，故檢察官
    以此理由及原審量刑過輕上訴，亦難認有理由。原判決申○
    ○部分既有上開違誤之處，即屬無可維持，應將原判決此部
    分撤銷改判。爰審酌被告申○○正值年輕力壯不思以正途謀
    生，卻專以未有登記制度，查贓困難之車內汽車音響主機、
    CD 換片箱為行竊之主要標的，且於本案起訴後，仍承同一
    概括犯意又以相同手法一再犯案，對社會治安危害甚鉅，且
    本院衡其所竊財物非屬重大，並無令其先予強制工作之必要
    ，暨其犯罪之動機、目的、手段，犯罪時所受之刺激及其品
    性、生活狀況、智識程度、犯罪所生之損害，及犯罪後仍矢
    口否認犯行，執詞飾卸，毫無悔意，犯後態度不佳等一切情
    狀，量處如主文第二項所示之刑。另被告申○○所為附表一
    編號9犯行為警查獲時，所扣得之充電式電鑽（十字型）起
    子1 支、一字型螺絲起子1支、棉質手套壹雙、剪刀壹把、
    手電筒壹支，均係被告所有供犯罪所用之物，俱如前述，並
    依刑法第38條第1項第2款之規定宣告沒收。另與其員警於車
    號5615-DH號自用小客車後座扣得之工具1箱（內有美工刀2
    支、十字螺絲起子6支、一字型螺絲起子4支、扳手4支、手
    電筒2支、剪刀1支、剪線鉗子1支、測速器1個，遙控器1個
    、螺絲頭2個）等物；及其於林正龍上址居所在被告申○○
    隨身皮包內扣得之一字起子、小一字起子、T型10號扳手、
    梅花扳手、剪刀、手電筒、尖形錐子各1支（扣押物品目錄
    表編號E03至E09）等物，均無證據證明係被告供犯罪所用之
    物，已如前述，尚無從併予宣告沒收。
貳、被告申○○不另為無罪之諭知部分：
一、臺灣臺北地方法院檢察署94年度年度偵字第167號、第6999
    號併辦意旨另以：被告申○○亦基於意圖為自己不法所有之
    概括犯意，自94年2月間起至94年4月26日止，與陳志豪、張
    家謙、林正龍、王誌明與翁碧惠等人共同意圖為自己不法之
    所有，由被告申○○、陳志豪與張嘉謙連續於深夜時間，破
    壞民眾置於公有停車場之自用小客車後行竊車內之音響及零
    件等，再分別售予林正龍、王誌明及翁碧惠等人，因認被告
    申○○另涉刑法第320條第1項之竊盜罪嫌、第321條第1項第
    3款之攜帶兇器竊盜罪嫌，與本案起訴犯行時間緊接，所犯
    構成要件相同，應係基於概括犯意反覆為之，為連續犯之裁
    判上一罪，應同為本案起訴效力所及，爰請併予審理云云。
二、惟查，公訴人認被告申○○所涉犯行時、地不詳，經本院審
    理並調查證據後，可得確定時、地者，除業經本院論罪科刑
    如前之附表一編號8、編號10、編號11、編號12至編號14 外
    ，尚有附表二編號1至編號8所示犯行。惟公訴人認被告申○
    ○另涉附表二編號1至編號8之犯行，無非係以陳志豪、林正
    龍、張嘉謙以同案被告身分於警詢時之供述、證人郭必昌於
    偵訊中之供述、附表二各編號「查扣物品」欄所示財物為其
    主要論據。然訊據被告申○○於原審審理及本院行準備程序
    時堅決否認有何附表二各編號所示之竊盜或攜帶兇器竊盜之
    犯行，或竊盜其餘扣案物品之犯行。經查：
(一)、附表二編號1「查扣物品」欄所示於郭必昌處扣得之行車電
    腦2部，暨附表二編號7所示於王誌明處扣得之AIWA牌CD 換
    片箱1台（詳扣押物品目錄表編號10），及扣押目錄表編號3
    至7、9、11、12、14至16、19至31、33至36等物，迄均無被
    害人出面指認係其失竊之財物，尚無證據可認係屬贓物，已
    難遽認被告申○○之竊盜犯嫌。
(二)、再附表二編號2所示於王誌明處扣得之遙控器1個（扣押物品
    目錄表編號32）固係被害人趙克剛失竊財物，惟已據證人趙
    克剛於警詢指認行竊之人為陳志豪，再證人陳志豪於原審審
    理時復證稱：從未與被告申○○共同竊取他人車內之財物。
    是此部分應與被告申○○無涉。
(三)、又附表二編號3、4所示在王誌明處查扣之PANASONIC牌音響
    主機（扣押物品目錄表編號17）固係被害人巳○○遭竊之財
    物、SONY牌汽車音響主機（扣押目錄表編號13）固係被害人
    庚○○遭竊之財物，惟證人王誌明業於原審結證稱：上開物
    品均係跳蚤雜誌之網友出賣予伊，即與被告申○○無涉。
(四)、至附表二編號5、6所示在王誌明處查扣之SONY牌音響主機（
    扣押物品目錄表編號18）與SONY牌CD換片箱1台（扣押物品
    目錄表編號1）固係被害人丙○○遭竊之財物；附表二編號8
    所示在王誌明處查扣之TOYOTA廠牌CD換片箱1台（扣押物品
    目錄表編號8）則未據認領，且均經證人王誌明於原審證稱
    ：上開物品均係陳志豪轉售予伊，核與證人林正龍於原審結
    證稱：係陳志豪單獨拿來給伊，伊再轉賣給王誌明等情相符
    ；再證人陳志豪又於原審證稱伊從未與被告申○○共同竊取
    他人車內之財物等語明確，亦堪認此部分竊盜事實與被告申
    ○○無涉。
(五)、綜上所述，臺灣臺北地方法院檢察署94年度偵字第167號、
    第6999號併辦意旨所指附表二各編號所示之犯罪事實，及經
    本院就前開論罪科刑部分之犯行外，經本院調查證據後，既
    乏積極證據可以證明與被告申○○有關，本應為無罪之諭知
    ，惟公訴人既認與前開論罪科刑部分具有連續犯之裁判上一
    罪關係，即毋庸另為無罪之諭知。
參、被告卯○○、未○○無罪部分
一、被告卯○○無罪部分：
(一)、公訴意旨另以：卯○○與申○○基於意圖為自己不法所有之
    犯意聯絡，於附表一編號2所示時、地，見壬○○所有車牌
    號碼7Ｋ-1909號自用小客車停放該處，認有機可趁，即由卯
    ○○在旁把風，申○○則破壞該自用小客車門鎖後（毀損部
    分未據提出告訴），進入車內竊取該車車內附表一編號2「
    犯罪所得」欄所示財物得手後離去，嗣後申○○並分給卯○
    ○2,000元，並告知卯○○若音響賣得好，還會再補錢給他
    云云，嗣於92年10月19、20日左右，將上開竊得之重低音音
    響喇叭乙台以及ＳＯＮＹ牌、型號ＣＤＸ-ＣＡ850號汽車音
    響主機，在臺北市士林區○○○路○段285巷12號「精緻汽車
    美容店」內，交付知情之郭必昌販賣，嗣於92年10月22日，
    在上開店內為警搜索查獲，因認卯○○就附表一編號2被告
    申○○之竊盜犯行亦具犯意聯絡及行為分擔，共同涉犯刑法
    第320條第1項之竊盜罪嫌云云。
(二)、按犯罪事實應依證據認定之，無證據不得認定犯罪事實；被
    告或共犯之自白，不得作為有罪判決之唯一證據，仍應調查
    其他必要之證據，以察其是否與事實相符，刑事訴訟法第
    154條第2項、同法第156條第2項分別定有有明文。又認定犯
    罪事實所憑之證據，雖不以直接證據為限，間接證據亦包括
    在內；然而無論直接或間接證據，其為訴訟上之證明，須於
    通常一般之人均不致有所懷疑，而得確信其為真實之程度者
    ，始得據為有罪之認定，倘其證明尚未達到此一程度，而有
    合理之懷疑存在時，事實審法院因此無從為有罪之確信時，
    應為無罪之判決（最高法院30年上字第816號、40年台上字
    第86號、76年台上字第4986號判例意旨分別參照）。
(三)、上訴人即公訴人認被告卯○○涉犯此部分犯行，無非係以被
    告卯○○、被害人壬○○之指訴、證人郭必昌亦證稱被告卯
    ○○曾與被告申○○一起至「精緻汽車美容店」找伊等語，
    以及扣案附表一編號2「領回贓物」欄所示物品已據被害人
    壬○○立據領回等情為其主要論據。訊據被告卯○○堅決否
    認犯行，辯稱：伊有一次與申○○一起出去，那次情形是申
    ○○先下車，回來時伊才知道申○○係去竊取他人車內之汽
    車音響等財物，申○○始交付伊2000元封口費用等語；另於
    本院審理時辯稱：我有跟申○○去過那邊，但到了那邊，我
    是去巷口便利商店買東西，申○○是否拿東西去賣給郭必昌
    ，我沒有看到，詳情不知道；且那二千元是我跟他借的云云
    。惟查：
１、按「被告或共犯之自白，不得作為有罪判決之唯一證據，仍
    應調查其他必要之證據，以察其是否與事實相符。」此於刑
    事訴訟法第156條第2項定有明文；被告卯○○固於原審行準
    備程序時曾坦承曾與被告申○○共同竊盜他人汽車音響1 次
    ，惟被告卯○○自白與被告申○○下手行竊之時、地，係92
    年7月間在台北縣蘆洲市（見原審卷94年1月10日準備程序筆
    錄第3頁、被告卯○○92年10月23日警詢筆錄，150 4號卷第
    14頁參照），然附表一編號2「領回贓物」欄所示壬○○失
    竊並立據領回之財物，卻係壬○○於「92年3月13日在臺北
    市○○區○○路10號前」失竊（壬○○93年10月15日偵訊筆
    錄，1504號卷第70頁參照），則被告卯○○之自白其與申○
    ○共同竊盜之時間、地點均與被害人壬○○所證之客觀事證
    迥不相符，自不得作為被告卯○○不利之認定，是公訴人上
    訴指稱「被告卯○○與原審準備程序之自白核與被害人壬○
    ○證稱遭竊本件財物等情相符」云云，容有誤會。
２、況且，被告卯○○嗣於原審審理時以證人身分就其與被告申
    ○○「犯案」之細節結證稱：伊那次根本不知道被告申○○
    要去偷，當時也沒看到被告申○○下車作何事，伊並未跟著
    下車，後來只見被告申○○回來時手上拿一台汽車音響主機
    ；被告申○○雖有給伊2000元，但用意是叫伊不要講出去（
    原審94年10月28日審判筆錄第4頁至第6頁參照），復且堅決
    否認犯行，衡其於偽證重典之心理壓力下具結作證，先前又
    已於原審準備程序中坦承犯行，涉案情節且屬輕微，當無另
    為避罪卸免輕罪，反甘冒重刑之風險而捏詞偽證之理，是其
    上開所證當有可信依據。
３、證人郭必昌雖於原審審理時證稱：被告申○○曾於92年10月
    22日員警搜索「精緻汽車美容店」前幾天拿附表一編號2「
    領回贓物」欄所示汽車音響主機至店內寄賣，當時被告卯○
    ○亦與被告申○○一起來，當時申○○說是他偷來的。惟卯
    ○○於警詢中自白稱：伊在現場把風，沒有注意申○○是用
    何方法竊取，竊取後之贓物都是申○○拿走，我不知道申○
    ○如何銷贓。則上開二人所供及所證即有不符，郭必昌證稱
    ，申○○與卯○○一起至「精緻汽車美容店」銷贓，而卯○
    ○卻說伊不知申○○如何銷贓。是卯○○所供：其有至現場
    把風云云，亦不足信。再者郭必昌復證：申○○拿來寄賣的
    時候，是先用行動電話聯絡我，打到我的行動電話，而案發
    前，我有時候到延平北路5段的一家撞球場找申○○，平常
    就是用行動電話與申○○聯絡，未○○、卯○○則沒有聯絡
    等語 (見原審卷94年7月28日審判筆錄第8頁至第10頁參照)
    ，既證人郭必昌證稱當時申○○說是他偷來的，且平時都與
    申○○聯絡等情，是證人郭必昌上開所證至多亦僅得證明被
    告卯○○至精緻汽車美容店，當時已知被告申○○持有附表
    一編號2贓物之事實，仍無從推認被告卯○○就被告申○○
    附表一編號2之竊盜犯行具有犯意聯絡及行為分擔之待證事
    實。
４、再被害人壬○○警詢及偵查中之指訴暨證述，僅能指訴其遭
    竊，以及確認扣案贓物確係其財物，至於行竊之人則無從指
    認，亦無從據被害人壬○○所證暨贓物認領保管單推認被告
    卯○○之竊盜犯行，至為灼然。
５、綜上所述，公訴人所指卯○○此部分犯行確有合理之懷疑存
    在。此外，復查無其他證據足以證明卯○○有竊盜犯行，依
    據前開說明，原審為卯○○無罪之諭知，經核並無不當，公
    訴人上訴意旨仍執前詞為上揭之指摘，為無理由，應予駁回
    。
二、被告未○○無罪部分：
(一)、公訴意旨另以：未○○與申○○及綽號「小陳」之不詳姓名
    年籍之成年男子，意圖為自己不法之所有，基於共同犯意聯
    絡，由申○○駕駛車牌號碼5615-DH號自用小客車，搭載未
    ○○至附表一編號7所示時、地，見辛○○所有車牌號碼3D-
    5088號自用小客車停在該處，申○○即將所駕駛之前開自用
    小客車停於該車前方引擎未熄火，由未○○留在車內把風，
    查看車外有無異狀，伺機而動，並由綽號「小陳」之男子持
    不詳物品打破車牌號碼3D-5088號自用小客車右前車窗，入
    內竊取汽車音響乙組，被告申○○則站在該自用小客車副駕
    駛座旁車外把風並準備承接「小陳」自車內拆卸竊得之汽車
    音響等財物，「小陳」將該車汽車音響撬開，電線剪斷後，
    放在駕駛座旁時，適為巡邏員警林清淵發現而當場查獲，被
    告申○○及綽號小陳男子見狀，立即逃逸，因認未○○亦就
    附表一編號7犯行亦與申○○、「小陳」具有犯意聯絡及行
    為分擔，涉有刑法第321條第1項第4款之結夥三人以上竊盜
    罪嫌云云。
(二)、按犯罪事實應依證據認定之，無證據不得認定犯罪事實，刑
    事訴訟法第154條第2項定有明文。再認定被告有罪之事實，
    應憑證據，如未能發現相當之證據，或證據不足以證明，自
    不能以推測或擬制之方法以為裁判之基礎；且認定事實所憑
    之證據，其為訴訟上之證明，須達於通常一般之人均不致有
    所懷疑，而得確信其為事實之程度者，始得據為有罪之認定
    ，倘其證明尚未達到此一程度而有合理之懷疑存在時，尚難
    為有罪之認定基礎；苟積極證據不足以為不利於被告事實之
    認定，即應為有利於被告之認定，更不必有何有利之證據；
    又被告否認犯罪事實所持之辯解，縱屬不能成立，仍非有積
    極證據足以證明其犯罪行為，不能遽為有罪之認定，最高法
    院30年上字第816號、40年台上字第86號、76年台上字第
    4986號判例、30年上字第1831號判例分別足資參照。
(三)、上訴人即公訴人認被告未○○涉有此部分犯行，無非係以證
    人即當場查獲員警林清淵見聞被告申○○及「小陳」之竊盜
    犯行，以及被告未○○似有往外張望把風之行為，嗣於被告
    申○○駕駛之車號5615 -DH號自用小客車車內後座查獲被告
    未○○，同時亦於該車後座扣得Panasonic牌汽車VCD音響（
    機型CQ - TC1880AAT）1台，工具1箱（內有美工刀2支、十
    字螺絲起子6支、一字型螺絲起子4支、扳手4支、手電筒2支
    、剪刀1支、剪線鉗子1支、測速器1個，遙控器1個、螺絲頭
    2個）等物，為其主要論據。訊據被告未○○堅決否認犯行
    ，辯稱：伊固於93年8月23日凌晨四時許於員警林清淵趨前
    盤查時，確在被告申○○所駕駛之車號5615-DH自用小客車
    後座，惟其僅係與被告申○○一同出遊，當時係在車內後座
    睡覺，就被告申○○下車著手竊取停放於該車車後即車號
    3D-5088號自用小客車之車內財物乙節毫無所悉，當時是我
    與申○○二人，沒有「小陳」，警察先查到我，再把申○○
    找回來，我並沒有把風云云；另被告未○○選任辯護人亦以
    其客觀上既無把風行為，證人林清淵所證查獲當時被告未○
    ○似在車內把風云云，係屬個人意見，不符經驗法則，自不
    具證據能力，本案實無積極證據證明被告未○○犯罪等語。
(四)、經查：
１、證人林清淵於原審證稱伊目擊被告申○○、「小陳」行竊車
    號3D-5088號自用小客車車內財物，俟該2人逃逸後，伊趨近
    車號5615-DH號自用小客車盤查，見她在該車後座，感覺上
    只有在動，不知道是否在把風（原審94年9月8日審判筆錄第
    8頁參照），則證人林清淵依其查緝竊盜之經驗，亦不能確
    認被告未○○當時是否確在把風。經詢以當時所見具體情形
    ，其則結證稱：「該車車窗未搖下，也未打開車門，也沒有
    看到被告未○○有把頭伸出車外察看的情況」等語（同前原
    審審判筆錄第10頁、第11頁參照）。依社會一般經驗法則判
    斷，「把風」既係為共犯張望四周情形，並相互接應以利犯
    罪之遂行，倘被告未○○確在為被告申○○、「小陳」把風
    ，何以反而坐在不利駕車接應逃逸之後座，且當時正值凌晨
    四時許之黑夜又毫無搖下車窗、或開車門等有利視野、觀望
    四周動態之動作？益以證人林清淵於原審證稱「她在後座，
    感覺上只有人影在動，當時有往後看。」、「當時我問那個
    女生說後面有發生竊案，她是否知情，她說不知道，我就問
    她，那二個逃逸的人是否是你的朋友，她當時也是不承認她
    有跟她的朋友一起偷竊，但是有說那二個人是她的朋友，我
    就說如果是你的朋友，就請他們來現場說明整個案件的經過
    。」等語（原審94年9月8日審判筆錄第8頁、第9頁），是從
    證人林清淵之證述，係自車外觀察結果，有無誤認，尚堪置
    疑，亦難僅據此推定被告未○○確在把風，不能排除未○○
    所辯僅係因與被告申○○一同出遊而恰於被告申○○見有竊
    盜機會，起意犯罪時剛好在場之可能性，是公訴人上訴執上
    開之指摘，尚難作為被告不利之認定。
２、再者，被告申○○就附表一各編號之犯行模式大略相同，其
    中附表一編號9且亦為警當場查獲，大部分犯行均係1人犯案
    ；況衡之常情，本案既已有「小陳」進入車內行竊，並由被
    告申○○在外把風接應，原亦無再由被告未○○把風接應之
    必要。
３、又查依證人林正龍所證：94年3、4月申○○曾經帶著未○○
    來我家聊天（原審94年10月28日審判筆錄第10頁參照
    ）、證人郭必昌亦證：92年10月22日查獲前半年多看過蕭秀
    苓，未○○是申○○之女友（原審94年7月28日審判筆錄第9
    頁參照），復佐以被告申○○前於92年10月間為警逮捕，於
    警詢時所留之行動電話號碼「0000000000」即係登記於被告
    未○○母親名下等情（92年10月23日警詢筆錄，1504號卷第
    4頁、3152號卷第7頁參照），顯然被告未○○與同案被告申
    ○○認識早有相當時日，堪認被告未○○所辯係本案為警查
    獲之93年8月23日前1個多月始上網認識被告申○○、93 年8
    月23日為警查獲當日係第一次與被告申○○見面出遊云云，
    並不可採。惟僅以被告未○○辯解不實，仍無從認定被告未
    ○○與被告就附表一編號7犯行具有犯意聯絡、行為分擔之
    待證事實，事理至明（最高法院30年上字第1831號判例意旨
    參照）。
４、公訴人上訴意旨雖指稱「被告未○○於警查獲後接聽同案被
    告申○○來電時，曾向申○○稱「責任不要讓她一個人扛」
    等情，且被告未○○當時坐在車子後座，其座位左側有作案
    之工具箱及右側放置一台來路不明之VCD音響，當時該車並
    未熄火，則未○○因坐於後座之中間係因左、右兩側皆有放
    置物品，故未○○因下車不便，且係避免目標明顯，易遭人
    查悉犯行，而坐於未熄火之該車內把風。申○○之行動電話
    申請名義人係被告未○○之母，顯見未○○與申○○交情匪
    淺，且該5615ＤＨ車之後行李廂內查獲辰○○等人失竊之物
    ，足認未○○有共同參與作案」云云，
、上訴人以未○○坐於後座之中間係因為不方便下車，且下車
    後目標明顯易被查緝云云。未○○座位之左側置放之工具箱
    ，申○○與小陳並未持該工具以犯案，以被害人3Ｄ5088車
    內並無扣得作案之工具可明，另未○○座位右側之汽車音響
    一台，亦無證據證明係何人失竊之物，是未○○主觀之認知
    ，當無視該二件物品是供犯竊盜之用或是竊盜所得之物，是
    未○○對申○○或「小陳」二人下車倒底要做何事應屬不清
    楚，況且亦無證據證明申○○或「小陳」有與未○○謀議由
    未○○充任把風之工作。再者把風之工作，亦應以站立或坐
    著之位置可眼觀八方或耳聽四方之位置，以利通風報信行竊
    者，讓行竊者得以速即逃逸，豈有坐於車內之後座中間，且
    車門及車窗緊閉，到時如被發現，要如何通報行竊者，在在
    均有存疑。
、申○○所駕駛搭載未○○之5615_ＤＨ之後行李廂內有置放
    有子○○、辰○○、甲○○、寅○○所失竊之汽車音響ＣＤ
    換片匣等贓物，係上開被害人依序於93年7月5日、93年7 月
    26日至27日間之某時、93年8月17日至23日間之某時、93年8
    月22日所失竊，上開贓物係各被害人在不同之時間所失竊之
    物，且經本院認定係每次均係申○○所單獨犯案，該贓物是
    否申○○行竊之後隨即置放於上揭車輛之後行李廂或係93年
    8月22日竊取寅○○之汽車音響後始一起置放，均不可知。
    則上開4人所失竊之物，既置放在後行李廂，一般被人搭載
    者，除非另行掀開行李蓋，始有可能知悉有置放多件之汽車
    音響，此時有可能會詢及駕駛人，該物何來？惟本案並無其
    他事證足以證明未○○曾向申○○詢及後行李廂內之贓物，
    從而即不能因此以申○○車後行李廂有多件之汽車音響之贓
    物，即認未○○知悉申○○與「小陳」至附表一，編號7竊
    物時，未○○即擔任把風之工作。
、證人林清淵固有證稱「未○○於警查獲後接聽同案申○○來
    電時，曾向申○○稱「責任不要讓她一個人扛」等情，惟未
    ○○所稱，責任不要由伊一人扛，是否可直接認定未○○知
    道申○○與「小陳」之人行竊他人車內之物，而由伊任把風
    之工作。或是查獲時申○○與「小陳」皆逃逸無蹤，而未○
    ○一人坐於申○○所駕駛之車內，不幸被警查到，以致使警
    方誤會，伊亦參與竊盜之犯行，讓伊覺得委屈，故口出「責
    任不要由伊一人扛」之語。上述二種情況皆有可能，惟在無
    其他事證足資佐證之情況下，自以有利於未○○之推認為是
    ，從而亦難以未○○有出言「責任不要由伊一人扛」等語，
    即率斷未○○之參與把風之竊盜犯行。
、至於未○○與申○○認識已有一段時間，非如未○○所稱網
    路剛認識一個月即出遊云云，業經前揭說明縱未○○所辯不
    實，亦無從推認未○○有參與附表一編號7犯行之把風工作
    。
４、綜上所述，公訴人所指被告未○○此部分犯行確屬不能證明
    。此外，復查無其他證據足以證明被告未○○確有附表一編
    號7之竊盜犯行，依據前開說明，原審為被告無罪之諭知，
    經核並無不當，公訴人上訴意旨仍執前詞為上揭之指摘，為
    無理由，應予駁回。
肆、被告未○○退回併辦部分：
一、臺灣士林地方法院檢察署94年度偵字第3152號併案意旨另以
    ：被告未○○就被告申○○所犯附表一編號5、編號6之竊盜
    犯行具有犯意聯絡、行為分擔，且為警於93年8月23 日在臺
    北市士林區天母公園旁停車格被告申○○所駕駛之車號5615
    -DH號自用小客車當場查獲附表一編號5、編號6「領回贓物
    」欄所示贓物，因認被告未○○涉刑法第28條、第56條、第
    320條第1項之共同連續竊盜罪嫌。
二、惟查：被告未○○前開經起訴部分業已因無法證明犯罪而經
    原審諭知無罪，本院核無不當，予以上訴駁回，業如前述。
    故此併案部分犯罪事實，已無從與前開經起訴部分認有何連
    續犯之裁判上一罪關係，而由本院加以併予審理。被告未○
    ○併案部分自應退由檢察官另為適法之處置，附此敘明。
伍、被告申○○經合法傳喚，有送達回證可憑，且無在監在押資
    料，無正當理由不到庭，爰不待其陳述逕行判決。
據上論斷，應依刑事訴訟法第369條第1項前段、第368條、第364
條、第371條、第299條第1項前段、第300條，刑法第56條、第
321 條第1項第3款、第354條、第55條、第38條第1項第2款，罰
金罰鍰提高標準條例第1條前段，判決如主文。
本案經檢察官候千姬到庭執行職務
中    華    民    國    95    年    6     月    8     日
                  刑事第十四庭審判長法  官  蘇隆惠
                                    法  官  林瑞斌
                                    法  官  林秀鳳
以上正本證明與原本無異。
不得上訴。
                                    書記官  耿鳳君
中    華    民    國    95    年    6     月    12    日
附錄：本案論罪科刑法條全文
附表一：被告申○○有罪部分，紀年單位均為【民國】，金額單
位均為【新台幣】。
┌─┬──┬───┬───┬───────┬────┬────┬────┐
│編│犯罪│犯罪  │被害人│犯罪方法      │犯罪所得│領回贓物│所犯法條│
│號│時間│地點  │      │              │        │        │        │
├─┼──┼───┼───┼───────┼────┼────┼────┤
│1 │91年│臺北市│丁○○│申○○單獨持不│汽車音響│重低音喇│刑法第32│
│  │3 月│士林區│（原名│明物品，損壞李│主機1 台│叭1部。 │0條第1項│
│  │28日│重慶北│李文旭│堂旭所有之車牌│、重低音│        │竊盜罪。│
│  │凌晨│路四段│）    │號碼5C-8855 號│喇叭1 組│        │        │
│  │4時 │107 號│      │自用小客車左、│。      │        │        │
│  │許至│1樓前 │      │右、後車門鎖（│        │        │        │
│  │91年│      │      │毀損部分未據告│        │        │        │
│  │3月 │      │      │訴）後，再進入│        │        │        │
│  │29日│      │      │車內，竊得該車│        │        │        │
│  │上午│      │      │內之財物。    │        │        │        │
│  │8時 │      │      │              │        │        │        │
│  │許發│      │      │              │        │        │        │
│  │現間│      │      │              │        │        │        │
│  │某時│      │      │              │        │        │        │
├─┼──┼───┼───┼───────┼────┼────┼────┤
│2 │92年│臺北市│壬○○│申○○持不明物│SONY牌  │SONY牌  │刑法第32│
│  │3 月│士林區│      │品，損壞壬○○│汽車音響│汽車音響│0條第1項│
│  │13日│基河路│      │所有之車牌號碼│主機（機│主機（機│竊盜罪。│
│  │晚上│10號前│      │7K-1909 號自用│型CDX-C │型CDX-C │        │
│  │8 時│      │      │小客車右前車門│A850）1 │A850）1 │        │
│  │許  │      │      │鎖（毀損部分未│台、重低│台。    │        │
│  │    │      │      │據告訴），再進│音喇叭1 │        │        │
│  │    │      │      │入車內，竊得該│組、方向│        │        │
│  │    │      │      │車內之財物。  │盤、前座│        │        │
│  │    │      │      │              │座椅、身│        │        │
│  │    │      │      │              │分證件。│        │        │
│  │    │      │      │              │        │        │        │
├─┼──┼───┼───┼───────┼────┼────┼────┤
│3 │93年│臺北市│子○○│申○○持不明物│Panasoni│Panasoni│刑法第32│
│  │7 月│士林區│      │品，損壞子○○│c牌汽車 │c牌汽車 │0條第1項│
│  │5 日│天母北│      │所有車牌號碼2E│音響CD換│音響CD換│竊盜罪、│
│  │上午│路72巷│      │-2338 號自用小│片匣（機│片匣（機│同法第35│
│  │10時│內停車│      │客車副駕駛座車│型CX-DP8│型CX-DP8│4 條毀損│
│  │許  │場    │      │窗後，再進入車│02V、製 │02V、製 │罪。    │
│  │    │      │      │內，竊得該車內│造編號：│造編號：│        │
│  │    │      │      │之財物。      │4BAGA284│4BAGA284│        │
│  │    │      │      │              │33）1台 │33）1台 │        │
│  │    │      │      │              │與置於其│與置於其│        │
│  │    │      │      │              │內之CD1 │內之CD1 │        │
│  │    │      │      │              │片。    │片。    │        │
│  │    │      │      │              │        │（編號2 │        │
│  │    │      │      │              │        │）      │        │
├─┼──┼───┼───┼───────┼────┼────┼────┤
│4 │93年│臺北市│辰○○│申○○單獨持不│Panasoni│Panasoni│刑法第32│
│  │7月 │士林區│      │明物品，損壞葉│c牌汽車 │c牌汽車 │0條第1項│
│  │26日│天母東│      │慧慧所有之車牌│VCD音響 │VCD音響 │竊盜罪、│
│  │晚上│路69巷│      │號碼9619-DJ號 │（機型CQ│（機型CQ│同法第35│
│  │8時 │3 號前│      │自用小客車右前│-TH120AA│-TH120AA│4 條毀損│
│  │許至│      │      │車窗後，再進入│、製造編│、製造編│罪。    │
│  │93年│      │      │車內，竊得該車│號：4BCG│號：4BCG│        │
│  │7月 │      │      │內之財物。    │A05340、│A05340、│        │
│  │27日│      │      │              │廠商件號│廠商件號│        │
│  │上午│      │      │              │：39100-│：39100-│        │
│  │9時 │      │      │              │S9G-F100│S9G-F100│        │
│  │許間│      │      │              │-C2）1台│-C2）1台│        │
│  │發現│      │      │              │。      │。      │        │
│  │某時│      │      │              │        │        │        │
├─┼──┼───┼───┼───────┼────┼────┼────┤
│5 │93年│臺北市│甲○○│申○○單獨持不│Panasoni│Panasoni│刑法第32│
│  │8 月│士林區│      │明物品，損壞吳│c牌汽車 │c牌汽車 │0條第1項│
│  │17日│雙溪街│      │嘉仁所有之車牌│VCD音響 │VCD音響 │竊盜罪。│
│  │下午│、雨聲│      │號碼4830-DM 號│（機型CQ│（機型CQ│        │
│  │2 時│街口  │      │自用小客車左後│-TS8280A│-TS8280A│        │
│  │許至│      │      │車窗後（毀損部│AT、製造│AT、製造│        │
│  │93年│      │      │分未據告訴），│編號：2F│編號：2F│        │
│  │8月 │      │      │再進入車內，竊│CGB04312│CGB04312│        │
│  │23日│      │      │得該車內之財物│、廠商件│、廠商件│        │
│  │凌晨│      │      │。            │號：8612│號：8612│        │
│  │4時 │      │      │              │0-YY05）│0-YY05）│        │
│  │許間│      │      │              │1台、行 │1台（編 │        │
│  │某時│      │      │              │車電腦與│號11）  │        │
│  │    │      │      │              │冷氣控制│        │        │
│  │    │      │      │              │系統。  │        │        │
├─┼──┼───┼───┼───────┼────┼────┼────┤
│6 │93年│臺北市│寅○○│申○○單獨持不│Panasoni│Panasoni│刑法第32│
│  │8 月│士林區│（名義│明物品，損壞何│c牌之汽 │c牌之汽 │0條第1項│
│  │22日│磺溪街│車主登│秀卿所有交由黃│車VCD音 │車VCD音 │竊盜罪。│
│  │上午│55巷底│記為妻│柏彬管理使用之│響（機型│響（機型│        │
│  │8時 │      │何秀卿│車牌號碼3B-513│CQ-TC418│CQ-TC418│        │
│  │30分│      │）    │7號 自用小客車│2AAT、製│2AAT、製│        │
│  │許  │      │      │右前車窗後（毀│造編號：│造編號：│        │
│  │    │      │      │損部分未據告訴│3IAGC058│3IAGC058│        │
│  │    │      │      │），再進入車內│67、廠商│67、廠商│        │
│  │    │      │      │，竊得該車內之│件號：2E│件號：2E│        │
│  │    │      │      │財物。        │C800669C│C800669C│        │
│  │    │      │      │              │OBC）與 │OBC）與 │        │
│  │    │      │      │              │汽車音響│汽車音響│        │
│  │    │      │      │              │CD換片匣│CD換片匣│        │
│  │    │      │      │              │（機型CX│（機型CX│        │
│  │    │      │      │              │-CS7180A│-CS7180A│        │
│  │    │      │      │              │AT、製造│AT、製造│        │
│  │    │      │      │              │編號：1D│編號：1D│        │
│  │    │      │      │              │AGA03131│AGA03131│        │
│  │    │      │      │              │、廠商件│、廠商件│        │
│  │    │      │      │              │號：8627│號：8627│        │
│  │    │      │      │              │0-YY030 │0-YY030 │        │
│  │    │      │      │              │）各1台 │）各1台 │        │
│  │    │      │      │              │。      │（編號7 │        │
│  │    │      │      │              │        │、編號1 │        │
│  │    │      │      │              │        │）。    │        │
├─┼──┼───┼───┼───────┼────┼────┼────┤
│7 │93年│臺北市│丸虹企│申○○與綽號「│竊盜部分│竊盜部分│刑法第32│
│  │8 月│士林區│業有限│小陳」之不詳姓│未遂    │未遂    │0 條第3 │
│  │23日│忠誠路│公司（│名成年男子2 人│        │        │項、第1 │
│  │凌晨│二段  │負責人│基於意圖為自己│        │        │項竊盜未│
│  │4 時│154巷 │辛○○│不法所有之犯意│        │        │遂罪、刑│
│  │許  │對面天│）    │聯絡，由申○○│        │        │法第354 │
│  │    │母運動│      │先將所駕駛之車│        │        │條毀損罪│
│  │    │公園路│      │牌號碼5615-DH │        │        │。      │
│  │    │旁停車│      │號自用小客車暫│        │        │        │
│  │    │格    │      │停在辛○○所有│        │        │        │
│  │    │      │      │車牌號碼3D-50 │        │        │        │
│  │    │      │      │88號前方未熄火│        │        │        │
│  │    │      │      │，再推由同行之│        │        │        │
│  │    │      │      │「小陳」之子持│        │        │        │
│  │    │      │      │不明物品，毀損│        │        │        │
│  │    │      │      │丸虹企業有限公│        │        │        │
│  │    │      │      │司所有之車牌號│        │        │        │
│  │    │      │      │碼3D-5088 號自│        │        │        │
│  │    │      │      │用小客車右前車│        │        │        │
│  │    │      │      │窗，入內拆卸汽│        │        │        │
│  │    │      │      │車音響，申○○│        │        │        │
│  │    │      │      │則站在該3D-508│        │        │        │
│  │    │      │      │8號 副駕駛座之│        │        │        │
│  │    │      │      │車外把風，並準│        │        │        │
│  │    │      │      │備承接「小陳」│        │        │        │
│  │    │      │      │自車內拆卸竊取│        │        │        │
│  │    │      │      │之汽車音響，適│        │        │        │
│  │    │      │      │為員警林清淵當│        │        │        │
│  │    │      │      │場發現始未得逞│        │        │        │
│  │    │      │      │。            │        │        │        │
├─┼──┼───┼───┼───────┼────┼────┼────┤
│8 │93年│臺北市│丑○○│申○○單獨持所│NEC液晶 │PIONEER │刑法第32│
│  │12月│中山區│      │不明物品，損壞│螢幕、  │牌之無線│0條第1項│
│  │29日│植福路│      │癸○○所有車牌│PIONEER │電視接收│竊盜罪。│
│  │下午│美麗華│      │號碼DX-3276 號│牌之音響│器、DVD │        │
│  │2時 │百貨公│      │自用小客車車窗│主機、無│分音器各│        │
│  │許  │司旁路│      │玻璃後（毀損部│線電視接│1台（上 │        │
│  │    │邊停車│      │分未據告訴），│收器、  │開二者在│        │
│  │    │場    │      │再進入車內，竊│DVD分音 │林正龍處│        │
│  │    │      │      │得該車內之財物│器、CD換│房間床下│        │
│  │    │      │      │。            │片箱各1 │扣得，編│        │
│  │    │      │      │              │台。    │號分別為│        │
│  │    │      │      │              │        │A05、A06│        │
│  │    │      │      │              │        │）、PION│        │
│  │    │      │      │              │        │EER牌CD │        │
│  │    │      │      │              │        │換片箱1 │        │
│  │    │      │      │              │        │台（在王│        │
│  │    │      │      │              │        │誌明處扣│        │
│  │    │      │      │              │        │得，編號│        │
│  │    │      │      │              │        │2）     │        │
├─┼──┼───┼───┼───────┼────┼────┼────┤
│9 │94年│臺北市│乙○○│申○○單獨持所│高速公路│高速公路│刑法第32│
│  │3月 │中山區│      │攜帶之客觀上可│自小客車│自用小客│1條第1項│
│  │24日│中山北│      │為兇器使用之一│回數票( │車回數票│第3款攜 │
│  │上午│路2段 │      │字型螺絲起子1 │面額38元│（面額38│帶兇器竊│
│  │5時 │48巷7 │      │支、十字型螺絲│，編號14│元，編號│盜罪。  │
│  │35分│號對面│      │起子1 支（未扣│608544- │00000000│        │
│  │許  │      │      │案）、電動十字│00000000│至146085│        │
│  │    │      │      │型起子1 支、剪│）7 張，│50）7 張│        │
│  │    │      │      │刀1 支、手電筒│至車內之│。      │        │
│  │    │      │      │1支 為工具，手│音響主機│        │        │
│  │    │      │      │戴棉質手套1 雙│雖遭破壞│        │        │
│  │    │      │      │，損壞乙○○所│扯斷接線│        │        │
│  │    │      │      │有車牌號碼1127│，惟尚未│        │        │
│  │    │      │      │-LA 號自用小客│得手。  │        │        │
│  │    │      │      │車右前車窗（毀│        │        │        │
│  │    │      │      │損部分未據告訴│        │        │        │
│  │    │      │      │），再進入車內│        │        │        │
│  │    │      │      │，竊得該車內之│        │        │        │
│  │    │      │      │高速公路自小客│        │        │        │
│  │    │      │      │車回數票(面額 │        │        │        │
│  │    │      │      │38元，編號14  │        │        │        │
│  │    │      │      │608544至146085│        │        │        │
│  │    │      │      │50）7 張，並著│        │        │        │
│  │    │      │      │手竊取車內汽車│        │        │        │
│  │    │      │      │音響。嗣因車  │        │        │        │
│  │    │      │      │上防盜器發生聲│        │        │        │
│  │    │      │      │響為乙○○所發│        │        │        │
│  │    │      │      │現，報警當場查│        │        │        │
│  │    │      │      │獲，當場於戴俊│        │        │        │
│  │    │      │      │豪身上扣得上開│        │        │        │
│  │    │      │      │回數票7張。   │        │        │        │
├─┼──┼───┼───┼───────┼────┼────┼────┤
│10│94年│臺北市│戊○○│申○○單獨持不│ALPINE牌│ALPINE牌│刑法第32│
│  │4月 │萬華區│      │明物品，損壞李│音響主機│音響主機│0條第1項│
│  │間  │萬大路│      │瑞裕所有車牌號│（CDA-78│（CDA-78│竊盜罪。│
│  │    │423巷 │      │碼0460-GA 號自│76) 1台 │76) 1台 │        │
│  │    │內    │      │用小客車車窗玻│、喇叭1 │（在林正│        │
│  │    │      │      │璃後（毀損部分│組、雷達│龍處房間│        │
│  │    │      │      │未據告訴），再│測速器。│床下扣得│        │
│  │    │      │      │進入車內，竊得│        │，編號為│        │
│  │    │      │      │該車內之財物。│        │A04）   │        │
├─┼──┼───┼───┼───────┼────┼────┼────┤
│11│94年│臺北市│癸○○│申○○單獨持不│TOYOTA原│TOYOTA原│刑法第32│
│  │4月 │北投區│      │明物品，損壞陳│廠CD換片│廠CD換片│0條第1項│
│  │12日│焚化爐│      │舜鄰所有車牌號│機（機型│機（機型│竊盜罪。│
│  │    │旁馬路│      │碼8E-3782 號自│CX-CS693│CX-CS693│        │
│  │    │上    │      │用小客車車窗玻│3AAT) 1 │3AAT) 1 │        │
│  │    │      │      │璃後（毀損部分│台。    │台（在林│        │
│  │    │      │      │未據告訴），再│        │正龍處客│        │
│  │    │      │      │進入車內，竊得│        │廳扣得，│        │
│  │    │      │      │該車內之財物。│        │編號C06 │        │
│  │    │      │      │              │        │）      │        │
├─┼──┼───┼───┼───────┼────┼────┼────┤
│12│94年│臺北市│午○○│申○○單獨持不│賓士汽車│賓士汽車│刑法第32│
│  │4月 │文山區│      │明物品，竊取樓│照後鏡1 │右側照後│0條第1項│
│  │15日│萬隆街│      │濱義所有車牌號│組。    │鏡1 個（│竊盜罪。│
│  │清晨│87號1 │      │碼RJ-8278 號自│        │在林正龍│        │
│  │5時 │樓    │      │用小客車車賓士│        │處客廳扣│        │
│  │許  │      │      │汽車照後鏡1 組│        │得，編號│        │
│  │    │      │      │（毀損部分未據│        │為C09 ）│        │
│  │    │      │      │告訴）。      │        │        │        │
├─┼──┼───┼───┼───────┼────┼────┼────┤
│13│94年│臺北縣│己○○│申○○單獨持不│ALPINE牌│ALPINE牌│刑法第32│
│  │4月 │汐止市│      │明物品，損壞周│音響主機│音響主機│0條第1項│
│  │15日│樟樹一│      │明國所有車牌號│（TDA-75│（TDA-75│竊盜罪。│
│  │    │路155 │      │碼6C-9127 號自│63）與車│63）與車│        │
│  │    │巷5號 │      │用小客車車窗玻│用液晶螢│用液晶螢│        │
│  │    │地下室│      │璃後（毀損部分│幕(EVA-7│幕(EVA-7│        │
│  │    │      │      │未據告訴），再│100)、遙│100)、遙│        │
│  │    │      │      │進入車內，竊得│控器(EVA│控器(EVA│        │
│  │    │      │      │該車內之財物。│-7100)各│-7100)各│        │
│  │    │      │      │              │1台。   │1台（在 │        │
│  │    │      │      │              │        │林正龍手│        │
│  │    │      │      │              │        │持紙箱內│        │
│  │    │      │      │              │        │扣得，編│        │
│  │    │      │      │              │        │號分別為│        │
│  │    │      │      │              │        │B04、B03│        │
│  │    │      │      │              │        │、B07） │        │
├─┼──┼───┼───┼───────┼────┼────┼────┤
│14│94年│臺北縣│楊宗祐│申○○單獨持不│汽車影音│衛星導航│刑法第32│
│  │4月 │土城市│      │明物品，損壞楊│系統（PA│器 (MIO │0條第1項│
│  │22日│自強街│      │宗祐所有車牌號│NASONIC │：Q91T49│普通竊盜│
│  │下午│15巷1 │      │碼3753-DK 號自│牌音響1 │00286號 │罪、刑法│
│  │1時 │號前  │      │用小客車右前車│組、VCD1│）1 台（│第354條 │
│  │許至│      │      │窗玻璃後，再進│台）、  │在申○○│毀損罪。│
│  │5時 │      │      │入車內，竊得該│TOYOTA冷│皮包內扣│        │
│  │許間│      │      │車內之財物。  │暖系統面│得，編號│        │
│  │某時│      │      │              │板1組、 │E01）。 │        │
│  │    │      │      │              │衛星導航│        │        │
│  │    │      │      │              │器 (MIO │        │        │
│  │    │      │      │              │：Q91T49│        │        │
│  │    │      │      │              │00286號 │        │        │
│  │    │      │      │              │）1台。 │        │        │
└─┴──┴───┴───┴───────┴────┴────┴────┘
附表二：被告申○○不另為無罪之諭知部分，紀年單位均為【民
國】，金額單位均為【新台幣】
┌─┬──┬───┬───┬───────┬────┬────┐
│編│犯罪│犯罪  │被害人│犯罪方法      │犯罪所得│查扣物品│
│號│時間│地點  │      │              │        │        │
├─┼──┼───┼───┼───────┼────┼────┤
│1 │92年│臺北市│不詳  │申○○單獨竊得│行車電腦│行車電腦│
│  │3 月│萬華區│      │。            │（編號各│（編號各│
│  │間  │青年公│      │              │為：3909│為：3909│
│  │    │園騎馬│      │              │0-S04-S1│0-S04-S1│
│  │    │場    │      │              │11-M1、 │11-M1、 │
│  │    │      │      │              │37820-P6│37820-P6│
│  │    │      │      │              │X-F51）2│X-F51）2│
│  │    │      │      │              │部。    │部。    │
│  │    │      │      │              │嗣於92年│        │
│  │    │      │      │              │3月間某 │        │
│  │    │      │      │              │日交由郭│        │
│  │    │      │      │              │必昌販賣│        │
│  │    │      │      │              │。      │        │
├─┼──┼───┼───┼───────┼────┼────┤
│2 │92年│臺北市│趙克剛│申○○與陳志豪│PANASON │遙控器1 │
│  │10月│萬華區│      │等人共同持所攜│IC牌液晶│個（編號│
│  │8 日│環河南│      │帶之客觀上可為│螢幕、衛│YEFX9991│
│  │凌晨│路1段 │      │兇器使用之螺絲│星導航、│810）。 │
│  │5 時│1號地 │      │起子，損壞趙克│音響主機│（在王誌│
│  │許  │下一樓│      │剛所有車牌號碼│、雷達測│明處扣得│
│  │    │(洛陽 │      │DN--5577號自用│速器各1 │，編號32│
│  │    │停車場│      │小客車車窗玻璃│台與遙控│）      │
│  │    │)     │      │後，再進入車內│器1個（ │        │
│  │    │      │      │，竊得車內之財│編號YEFX│        │
│  │    │      │      │物。          │0000000 │        │
│  │    │      │      │              │）。    │        │
├─┼──┼───┼───┼───────┼────┼────┤
│3 │94年│臺北市│巳○○│申○○與陳志豪│安全氣囊│PANASONI│
│  │2 月│復興北│      │等人共同持所攜│2組、空 │C牌音響 │
│  │26日│路430 │      │帶之客觀上可為│調設備面│主機（機│
│  │    │巷與民│      │兇器使用之螺絲│板、PANA│型R115型│
│  │    │權東路│      │起子，損壞廖春│SONIC牌 │）1 台。│
│  │    │3段75 │      │慧所有車牌號碼│音響主機│（在王誌│
│  │    │巷口  │      │G9-0682 號自用│（機型R1│明處扣得│
│  │    │      │      │小客車車窗玻璃│15型）、│，編號17│
│  │    │      │      │後，再進入車內│電腦控制│ ）     │
│  │    │      │      │，竊得車內之財│系統與其│        │
│  │    │      │      │物。          │他零件。│        │
├─┼──┼───┼───┼───────┼────┼────┤
│4 │94年│臺北市│庚○○│申○○與陳志豪│空調系統│SONY牌汽│
│  │4 月│中山區│（車主│等人共同持所攜│面板、SO│車音響主│
│  │3 日│大直橋│登記為│帶之客觀上可為│NY牌汽車│機（機型│
│  │    │下    │妻陳媚│兇器使用之螺絲│音響主機│CDX-2180│
│  │    │      │芳名義│起子，損壞陳媚│（機型CD│)1台。  │
│  │    │      │）    │芳所有交由高光│X-2180)1│（在王誌│
│  │    │      │      │祖管理使用之車│台。    │明處扣得│
│  │    │      │      │牌號碼6230--  │        │，編號13│
│  │    │      │      │GT號自用小客車│        │）      │
│  │    │      │      │駕駛座車窗玻璃│        │        │
│  │    │      │      │後，再進入車內│        │        │
│  │    │      │      │，竊得車內之財│        │        │
│  │    │      │      │物。          │        │        │
├─┼──┼───┼───┼───────┼────┼────┤
│5 │94年│臺北市│丙○○│申○○與陳志豪│SONY牌音│SONY牌音│
│  │4 月│民族東│      │等人共同持所攜│響主機( │響主機( │
│  │15日│路534 │      │帶之客觀上可為│機型XR-M│機型XR-M│
│  │凌晨│號前  │      │兇器使用之螺絲│500R )、│500R )1 │
│  │某時│      │      │起子，損壞呂盈│雷達測速│台。    │
│  │    │      │      │慧所有車牌號碼│器各1台 │（在王誌│
│  │    │      │      │CO--4899號自用│。      │明處扣得│
│  │    │      │      │小客車車窗玻璃│        │，編號18│
│  │    │      │      │後，再進入車內│        │）      │
│  │    │      │      │，竊得車內之財│        │        │
│  │    │      │      │物。          │        │        │
├─┼──┼───┼───┼───────┼────┼────┤
│6 │94年│不詳  │不詳  │申○○與陳志豪│SONY牌  │SONY牌  │
│  │4 月│      │      │等人共同持所攜│CD換片箱│CD換片箱│
│  │間  │      │      │帶之客觀上可為│1 台。  │1 台。  │
│  │    │      │      │兇器使用之螺絲│        │（在王誌│
│  │    │      │      │起子，損壞不詳│        │明處扣得│
│  │    │      │      │車牌號碼自用小│        │，編號1 │
│  │    │      │      │客車車窗玻璃後│        │）      │
│  │    │      │      │，再進入車內，│        │        │
│  │    │      │      │竊得車內之財物│        │        │
│  │    │      │      │。            │        │        │
├─┼──┼───┼───┼───────┼────┼────┤
│7 │94年│不詳  │不詳  │申○○與陳志豪│AIWA牌  │AIWA牌  │
│  │4 月│      │      │等人共同持所攜│CD換片箱│CD換片箱│
│  │間  │      │      │帶之客觀上可為│1台。   │1 台。  │
│  │    │      │      │兇器使用之螺絲│        │（在王誌│
│  │    │      │      │起子，損壞不詳│        │明處扣得│
│  │    │      │      │車牌號碼自用小│        │，編號10│
│  │    │      │      │客車車窗玻璃後│        │）      │
│  │    │      │      │，再進入車內，│        │        │
│  │    │      │      │竊得車內之財物│        │        │
│  │    │      │      │。            │        │        │
├─┼──┼───┼───┼───────┼────┼────┤
│8 │94年│不詳  │不詳  │申○○與陳志豪│TOYOTA  │TOYOTA  │
│  │4 月│      │      │等人共同持所攜│CD換片箱│CD換片箱│
│  │間  │      │      │帶之客觀上可為│1台。   │1 台。  │
│  │    │      │      │兇器使用之螺絲│        │（在王誌│
│  │    │      │      │起子，損壞不詳│        │明處扣得│
│  │    │      │      │車牌號碼自用小│        │，編號8 │
│  │    │      │      │客車車窗玻璃後│        │）      │
│  │    │      │      │，再進入車內，│        │        │
│  │    │      │      │竊得車內之財物│        │        │
│  │    │      │      │。            │        │        │
└─┴──┴───┴───┴───────┴────┴────┘
附表三
┌─┬────────────┬──────┐
│  │            項          │ 數量及單位 │
├─┼────────────┼──────┤
│1 │充電式電鑽（十字型）起子│   壹支     │
├─┼────────────┼──────┤
│2 │一字型螺絲起子          │   壹支     │
├─┼────────────┼──────┤
│3 │棉質手套                │   壹雙     │
├─┼────────────┼──────┤
│4 │剪刀                    │   壹把     │
├─┼────────────┼──────┤
│5 │手電筒                  │   壹支     │
└─┴────────────┴──────┘


司法院資訊處製作；財團法人民間司法改革基金會備份。
